【裁判字號】    95,訴,130
【裁判日期】    950420
【裁判案由】    毒品危害防制條例
【裁判全文】
臺灣高雄地方法院刑事判決               95年度訴字第130號
公  訴  人  臺灣高雄地方法院檢察署檢察官
被      告  乙○○
                    另案於臺灣高雄監獄執行中
上列被告因毒品危害防制條例案件，經檢察官提起公訴（94年度
毒偵字第9710號）及移送併辦（95年度毒偵字第283 號、第286
號），本院改依簡式審判程序審理，判決如下：
    主  文
乙○○連續施用第一級毒品，累犯，處有期徒刑玖月，扣案之第
一級毒品海洛因貳包（驗後淨重共計零點壹壹公克，空包裝重共
計零點陸零公克）沒收銷燬之；又連續施用第二級毒品，累犯，
處有期徒刑伍月。應執行有期徒刑壹年，扣案之第一級毒品海洛
因貳包（驗後淨重共計零點壹壹公克，空包裝重共計零點陸零公
克）沒收銷燬之。
    事  實
一、乙○○前因毒品危害防制條例案件，經本院以89年度訴字第
    958 號判決，判處有期徒刑9 月確定；復同因毒品危害防制
    條例案件，經本院以89年度易字第4767號判決，判處有期徒
    刑5 月確定，並經本院以90年度聲字第3532號裁定，就上開
    2 罪定應執行刑為有期徒刑1 年1 月；另因槍砲彈藥刀械管
    制條例案件，經本院以90年度訴字第1135號判決，判處有期
    徒刑10月確定，並與上開定應執行刑之2 罪接續執行，嗣獲
    得假釋，而於民國93年3 月6 日假釋期滿執行完畢。又因施
    用毒品案件，經本院以89年度毒聲字第3519號裁定送觀察、
    勒戒後，認有繼續施用毒品傾向，而由本院以89年度毒聲字
    第8054號裁定令入戒治處所施以強制戒治，嗣經本院以90年
    度毒聲字第1772號裁定停止戒治，復經本院以90年度毒聲字
    第5155號裁定撤銷停止戒治，於91年5 月5 日強制戒治執行
    完畢出戒治處所，惟因前開案件而於出戒治處所後直接接續
    執行徒刑，於92年11月21日獲得釋放。詎其仍不知戒絕毒癮
    ，明知海洛因及甲基安非他命，分別經公告列為毒品危害防
    制條例第2 條第2 項第1 款之第一級毒品及同條項第2 款之
    第二級毒品，不得非法持有、施用，猶於前開強制戒治執行
    完畢釋放後5 年內，基於施用第一級毒品海洛因之概括犯意
    ，自94年10月30日夜間7 、8 時許起，至同年11月13日上午
    9 時10分許回溯24小時內之某時點止，在其位於高雄市○○
    區○○路713 號之住處，以將第一級毒品海洛因加水置於針
    筒內注射手臂血管之方式，連續施用第一級毒品海洛因多次
    ；又其另基於施用第二級毒品甲基安非他命之概括犯意，亦
    自94年10月30日夜間7 、8 時許起，至同年11月13日上午9
    時10分許回溯24小時內之某時點止，同在其住處內，以將第
    二級毒品甲基安非他命置於吸食器內燒烤吸管之方式，連續
    施用第二級毒品甲基安非他命多次。嗣於94年10月31日下午
    2 時50分許，乙○○行經高雄市○○區○○路與建德路口，
    因形跡可疑為警攔查，發現其係毒品行方不明人口，而分別
    於高雄市政府警察局三民第二分局民族派出所及高雄市政府
    警察局三民第二分局採集尿液送檢；另於94年11月12日夜間
    10時許，其行經高雄市○○區○○路387 巷9 號前，因形跡
    可疑為警盤查，扣獲預備供其施用之第一級毒品海洛因2 包
    （驗後淨重共計0.11公克，空包裝重共計0.60公克），並於
    警詢中同意採尿送檢，因而知悉上情。
二、案經高雄市政府警察局三民第二分局移送臺灣高雄地方法院
    檢察署檢察官偵查起訴及移送併辦。
    理  由
一、按本件被告乙○○所犯係死刑、無期徒刑、最輕本刑為3 年
    以上有期徒刑以外之罪，其於準備程序就前揭被訴事實為有
    罪之陳述，經受命法官告知簡式審判程序之旨，並聽取其與
    公訴人意見後，本院認無不得或不宜改依簡式審判程序進行
    之處，爰依刑事訴訟法第273 條之1 第1 項、第284 條之1
    ，裁定本件由受命法官獨任進行簡式審判程序，合先敘明。
二、前揭犯罪事實，業據被告於本院審理中坦承不諱，且其前開
    為警查獲後，3 次採集尿液送檢之檢驗結果，均呈施用第一
    級毒品海洛因後所會產生之嗎啡陽性反應，及施用第二級毒
    品甲基安非他命後所會產生之甲基安非他命陽性反應，有高
    雄市立凱旋醫院94年11月14日第A00000000 號、94年11月21
    日第A00000000 號濫用藥物尿液檢驗報告、長榮大學94年11
    月18日確認報告在卷可稽，而扣案之2 包物品，經法務部調
    查局鑑驗結果，確係第一級毒品海洛因（驗後淨重共計0.11
    公克，空包裝重共計0.60公克），有該局調科壹字第220022
    599 號鑑定通知書附卷可佐，則被告前開自白顯與事實相符
    ，堪以採信。而被告前因施用毒品案件，經本院以89年度毒
    聲字第3519號裁定送觀察、勒戒後，認有繼續施用毒品傾向
    ，而由本院以89年度毒聲字第8054號裁定令入戒治處所施以
    強制戒治，嗣經本院以90年度毒聲字第1772號裁定停止戒治
    ，復經本院以90年度毒聲字第5155號裁定撤銷停止戒治，於
    91年5 月5 日強制戒治執行完畢出戒治處所，惟因另案而於
    出戒治處所後直接接續執行徒刑，於92年11月21日獲得釋放
    等情，有臺灣高雄地方法院檢察署刑案資料查註紀錄表及臺
    灣高等法院被告前案紀錄表在卷可憑。綜上所述，被告於強
    制戒治執行完畢釋放後，5 年內再犯施用第一級毒品海洛因
    及第二級毒品甲基安非他命之犯行至明，本件事證明確，被
    告犯行堪以認定。
三、按海洛因及甲基安非他命，分別係毒品危害防制條例第2 條
    第2 項第1 款所稱之第一級毒品及同條項第2 款所稱之第二
    級毒品，故核被告所為，係犯該條例第10條第1 項之施用第
    一級毒品罪及同條第2 項之施用第二級毒品罪。被告持有第
    一級毒品海洛因及第二級毒品甲基安非他命後，進而施用，
    其持有之低度行為均應為施用之高度行為所吸收，不另論罪
    。被告先後多次施用第一級毒品海洛因及第二級毒品甲基安
    非他命之犯行，均時間緊接，犯罪構成要件相同，顯係基於
    概括犯意為之，應依連續犯之規定論以一罪，並均加重其刑
    。併辦部分（即被告於94年10月30日夜間7 、8 時許，施用
    第一級毒品海洛因、第二級毒品甲基安非他命各1 次之犯行
    ）既與起訴部分有連續犯之裁判上一罪關係，自為起訴效力
    所及，本院得併予審理，附此敘明。被告有如犯罪事實欄所
    載之上揭前科紀錄，有前開臺灣高等法院被告前案紀錄表及
    臺灣高雄地方法院檢察署被告之刑案資料查註紀錄表在卷可
    稽，其受有期徒刑執行完畢，5 年內再犯上開最重本刑為有
    期徒刑以上之2 罪，為累犯，應依刑法第47條規定加重其刑
    ，並均遞加重之。又被告所犯上開2 罪間，犯意各別、行為
    互殊，觸犯構成要件相異之罪名，自應分論併罰。爰審酌被
    告經強制戒治後，尚未能戒絕毒癮，足證前開保安處分措施
    實難矯治其惡性，惟念及其犯後坦承罪行，態度良好，而所
    犯係為自戕行為，尚未對他人造成實害等一切情狀，分別量
    處如主文所示之刑，並定應執行之刑，以資懲儆。扣案之毒
    品確為第一級毒品海洛因之事實，業如前述，而因法務部調
    查局一般係以傾倒之方式，將包裝袋內之第一級毒品海洛因
    倒出而與包裝袋分離而稱重，必要時，輔以刮杓刮取袋內粉
    末，然無論依何種方式分離，包裝袋內均有極微量之第一級
    毒品海洛因殘留，業經法務部調查局以93年3 月19日調科壹
    字第09300113060 號函釋在案，此為本院職務上已知之事實
    ，足認前開空包裝袋，其內含有極微量第一級毒品海洛因殘
    留而無法析離，應整體視為查獲之第一級毒品海洛因，依毒
    品危害防制條例第18條第1 項前段之規定，諭知沒收銷燬之
    ；至於鑑識耗損之第一級毒品海洛因，既已滅失，爰不再行
    諭知沒收銷燬，併此敘明。
據上論斷，應依刑事訴訟法第273 條之1 第1 項、第284 條之1
、第299 條第1 項前段，毒品危害防制條例第10條第1 項、第2
項、第18條第1 項前段，刑法第11條、第56條、第47條、第51條
第5 款，判決如主文。
本案經檢察官甲○○到庭執行職務。
中    華    民    國    95    年    4     月    20    日
                  刑事第五庭    法  官 陳君杰
以上正本證明與原本無異。
如不服本判決，應於判決送達後10日內，向本院提出上訴狀。
中    華    民    國    95    年    4     月    20    日
                                書記官 陳昱良
附錄本判決論罪科刑法條全文：
毒品危害防制條例第10條
施用第一級毒品者，處6 月以上5 年以下有期徒刑。
施用第二級毒品者，處3 年以下有期徒刑。


司法院資訊處製作；財團法人民間司法改革基金會備份。
